【裁判字號】    99,訴,722
【裁判日期】    990430
【裁判案由】    毒品危害防制條例
【裁判全文】
臺灣板橋地方法院刑事判決              99年度訴字第722 號
公  訴  人  臺灣板橋地方法院檢察署檢察官
被      告  甲○○
上列被告因違反毒品危害防制條例案件，由檢察官提起公訴（99
年度毒偵字第902 號），經本院合議庭裁定由受命法官獨任進行
簡式審判程序，判決如下：
    主  文
甲○○施用第一級毒品，處有期徒刑玖月，扣案海洛因壹包之包
裝袋壹個，沒收，其內之海洛因（驗餘淨重零點肆肆貳公克）沒
收銷燬，注射針筒壹支，沒收；又施用第二級毒品，處有期徒刑
伍月，扣案甲基安非他命貳包之包裝袋貳個，沒收，其內之甲基
安非他命（驗餘淨重共零點零伍捌公克）沒收銷燬，吸食器壹
組，沒收。應執行有期徒刑壹年，扣案海洛因壹包之包裝袋壹個
，沒收，其內之海洛因（驗餘淨重零點肆肆貳公克）沒收銷燬，
甲基安非他命貳包之包裝袋貳個，沒收，其內之甲基安非他命（
驗餘淨重共零點零伍捌公克）沒收銷燬，注射針筒壹支、吸食
器壹組，均沒收。
    事  實
一、甲○○（有違反肅清煙毒條例、麻醉藥品管理條例、毒品危
    害防制條例及恐嚇等前科－均不致使本案犯行構成累犯）曾
    因施用第一級毒品案件，於民國（下同）95年12月25日，經
    本院以95年度毒聲字第2447號裁定送勒戒處所執行觀察、勒
    戒後，認有繼續施用毒品傾向，復於96年2 月16日，經本院
    以96年度毒聲字第404 號裁定令入戒治處所施以強制戒治，
    嗣執行滿6 個月以上，經評定認無繼續戒治之必要，而於97
    年9 月9 日停止戒治出所，並於97年9 月19日，經臺灣板橋
    地方法院檢察署檢察官以97年度戒毒偵字第499 號為不起訴
    處分確定。詎其仍未戒除毒癮，於上開強制戒治執行完畢釋
    放後，5 年內之99年1 月13日19時許，在臺北縣板橋市○○
    路141 號1 樓，以自製吸食器燒烤之方式施用甲基安非他命
    1 次；另於同日22時許，在上開處所，以針筒注射方式施用
    海洛因1 次。迨同年月14日21時25分許，為警在臺北縣板橋
    市○○路141 號查獲，並扣得其所有之第一級毒品海洛因1
    包（原淨重0.444 公克，驗餘淨重0.442 公克）、第二級毒
    品甲基安非他命2 包（原淨重共0.036 公克，驗餘淨重共0.
    0358公克）、注射針筒1 支及吸食器1 組，又經警員採集其
    尿液送鑑驗，結果呈安非他命類、鴉片類陽性反應而偵悉上
    情。
二、案經臺北縣政府警察局蘆洲分局移送臺灣板橋地方法院檢察
    署檢察官偵查起訴。
    理  由
一、按依刑事訴訟法第284 條之1 之規定，除簡式審判程序、簡
    易程序及第376 條第1 款、第2 款所列之罪之案件外，第一
    審應行合議審判，復依同法第273 條之1 第1 項之規定，除
    被告所犯為死刑、無期徒刑、最輕本刑為三年以上有期徒刑
    之罪或高等法院管轄第一審案件者外，於第一次審判期日前
    之準備程序進行中，被告先就被訴事實為有罪之陳述時，審
    判長得告知被告簡式審判程序之旨，並聽取當事人、代理人
    、辯護人及輔佐人之意見後，裁定進行簡式審判程序。查被
    告甲○○所犯係死刑、無期徒刑、最輕本刑為三年以上有期
    徒刑以外之罪，其於準備程序中就被訴事實為有罪之陳述，
    經法官告知簡式審判程序之旨，並聽取公訴人、被告之意見
    後，業經本院合議庭依上開規定裁定由受命法官獨任進行簡
    式審判程序，合先敘明。
二、訊據被告甲○○坦承前揭犯罪事實，又被告於前開時、地經
    警查獲後採集之尿液檢體經檢驗，結果呈安非他命類、鴉片
    類陽性反應，此有臺北縣政府警察局蘆洲分局偵辦毒品案件
    尿液代碼對照表、台灣檢驗科技股份有限公司於99年2 月1
    日出具之濫用藥物檢驗報告各1 紙（見臺灣板橋地方法院檢
    察署99年度毒偵字第902 號卷第22頁、第46頁）附卷足憑，
    復有扣案海洛因1 包〈原淨重0.444 公克，驗餘淨重0.442
    公克〉、甲基安非他命2 包〈原淨重共0.036 公克，驗餘淨
    重共0.0358公克〉（鑑驗結果見本院卷附交通部民用航空局
    航空醫務中心毒品鑑定書〈99年3 月4 日航藥鑑字第099126
    8 號、第0000000 號〉）及注射針筒1 支、吸食器1 組足資
    佐證，堪認被告前開施用第一級毒品海洛因、第二級毒品甲
    基安非他命之自白與事實相符。查被告前因施用第一級毒品
    案件，於95年12月25日，經本院以95年度毒聲字第2447號裁
    定送勒戒處所執行觀察、勒戒後，認有繼續施用毒品傾向，
    復於96年2 月16日，經本院以96年度毒聲字第404 號裁定令
    入戒治處所施以強制戒治，嗣執行滿6 個月以上，經評定認
    無繼續戒治之必要，而於97年9 月9 日停止戒治出所，並於
    97年9 月19日，經臺灣板橋地方法院檢察署檢察官以97年度
    戒毒偵字第499 號為不起訴處分確定，此有臺灣高等法院被
    告前案紀錄表1 份附卷足憑，其於強制戒治執行完畢釋放後
    ，5 年內再犯本案施用第一級毒品海洛因、第二級毒品甲基
    安非他命之罪，核與毒品危害防制條例第23條第2 項之規定
    相符。
三、從而，本案事證已臻明確，被告犯行洵堪認定，自應依法論
    科。
四、核被告甲○○所為，係犯毒品危害防制條例第10條第1 項之
    施用第一級毒品罪、毒品危害防制條例第10條第2 項之施用
    第二級毒品罪。被告施用前、後持有第一級毒品海洛因、第
    二級毒品甲基安非他命之低度行為各為其施用之高度行為所
    吸收而不另論罪。被告所為2 罪行，犯意各別，觸犯構成要
    件互異之罪名，自應分論併罰。爰審酌被告施用毒品，足以
    戕害其身心，滋生其他犯罪，惡化治安，嚴重損及公益，且
    被告曾因施用毒品案件，業經觀察、勒戒、強制戒治，仍未
    戒斷其施用毒品之惡習，竟再為本件施用毒品犯行，顯見其
    不思悔改，惟考量施用毒品行為於本質上係屬自我戕害行為
    ，反社會性之程度應屬較低，兼衡其品行、智識程度及犯罪
    後坦承犯行，態度尚佳等一切情狀，各量處如主文所示之刑
    ，並定其應執行之刑，以資懲儆。
五、扣案之海洛因（驗餘淨重共0.442 公克）、甲基安非他命（
    驗餘淨重共0.0358公克），係本案查獲之毒品，不問屬於犯
    人與否，應依毒品危害防制條例第18條第1 項前段之規定，
    均宣告沒收銷燬；又包裝上開海洛因、甲基安非他命之包裝
    袋共3 個，足認係用於包裹毒品，防其裸露、潮濕，便於攜
    帶施用，另注射針筒1 支、吸食器1 組亦足認分係供施用第
    一級毒品海洛因、第二級毒品甲基安非他命所用之物，且均
    係被告所有，業據其供明無訛，爰均依刑法第38條第1 項第
    2 款之規定宣告沒收。
據上論斷，依刑事訴訟法第273 條之1 第1 項、第299 條第1 項
前段，毒品危害防制條例第10條第1 項、第2 項、第23條第2 項
、第18條第1 項前段，刑法第11條前段、第51條第5 款、第38條
第1 項第2 款，判決如主文。
本案經檢察官黃明絹到庭執行職務。
中    華    民    國    99    年    4     月    30    日
                  刑事第八庭  法  官  陳鴻清
以上正本證明與原本無異。
如不服本判決，應於判決送達後10日內敘明上訴理由，向本院提
出上訴狀 (應附繕本) ，上訴於臺灣高等法院。其未敘述上訴理
由者，應於上訴期間屆滿後20日內向本院補提理由書「切勿逕送
上級法院」。
                              書記官  黃頌棻
中    華    民    國    99    年    4     月    30    日
附錄本案論罪科刑法條全文：
毒品危害防制條例第10條：
施用第一級毒品者，處六月以上五年以下有期徒刑。
施用第二級毒品者，處三年以下有期徒刑。

司法院資訊處製作；財團法人民間司法改革基金會備份。
